台灣高等法院交通事件裁定　　　　　　　　　　　　　 九十三年度交抗字第三號
　　抗　告　人
　　即受處分人　甲○○
右抗告人因違反道路交通管理處罰條例案件，不服台灣板橋地方法院九十二年度交聲
字第一０五四號中華民國九十二年十一月二十八日裁定（原裁分案號：交通部公路總
局台北區監理所北監自裁字裁四０─Ｚ00000000號），提起抗告，本院裁定
如左：
    主  文
抗告駁回。
    理  由
一、按汽車行駛於高速公路或設站管制之道路，而不遵管制之規定者，處汽車駕駛人
    新台幣（下同）三千元以上六千元以下罰鍰，且應記違規點數一點，道路交通管
    理處罰條例第三十三條第一項、第六十三條第一項第一款定有明文。次按行為人
    有違反道路交通管理處罰條例之情形者，應填製舉發違反道路交通管理事件通知
    單，並於被通知人欄予以勾記，其係當場舉發者，通知聯應填記駕駛人或行為人
    姓名、性別、出生年月日、地址、
    、車輛種類；被查獲之駕駛人或行為人為受處分人時，應將該通知單填記後交付
    該行為人簽名或蓋章收受之；拒絕簽章者，並記明其事由，視為已收受，違反道
    路交通管理事件統一裁罰基準及處理細則第十一條第一項第一款亦定有明文。
二、原審裁定以：異議人即受處分人甲○○於民國九十二年三月四日晚間十一時三十
    二分許，駕駛其所有之車牌號碼Ｈ三─六二四七號自用小客車，行駛至國道二號
    高速公路東向十五公里處時，經內政部警政署國道公路警察局第六警察隊龍潭分
    隊（下稱原舉發機關）警員以其行車超速為由，當場攔停舉發（速限為時速九十
    公里，車速為時速一一一公里）；並填製舉發違反道路交通管理事件通知單，惟
    異議人有爭議，警員乃於通知單上記載異議人拒絕簽收之意旨。受處分人於應到
    案日期（九十二年五月二十二日）前到案陳述不服舉發，裁決機關認無理由而於
    九十二年五月二十二日裁決處罰鍰三千元，並記違規點數一點，有前揭舉發違反
    道路交通管理事件通知單影本及裁決書各一件附卷可稽（見原審卷第十、十一頁
    ）。認原處分機關交通部公路總局台北區監理所之裁罰並無任何違誤，應予維持
    ，異議為無理由，予以駁回。
三、抗告意旨略以：伊並無舉發機關舉發之違規事實，就本案發生當時而言，國道二
    號高速公路東向屬高速繁忙雙線路段，且執勤時並管制車道，即雙線均有車輛高
    速使用當中。而遭執勤員警攔檢在外車道行駛之受處分人（當時車速約一小時七
    十公里，低於當時最高速限一小時九十公里）；警員以查驗車籍歸屬為由，卻以
    超速的罪名而開立超速違規單據。又案發至今仍未見執勤員警提出舉發伊違規之
    確切科學事證，即雷達測速器並無法證實所測速度來自那一車道車輛，原裁定僅
    憑兩警員之證詞即認定伊超速行駛及依與事實不符且未經伊簽名之違規通知單認
    定受處分人應受處分，實有失公平正義之原則，亦非法律訂定之原意云云。
四、按證人徐智輝、林榮賢均依係法執行職務之警員，其等與抗告人並無何仇隙，應
    無為了故入抗告人有違規事實，而於原審訊問時供前具結，而為虛偽供述，干冒
    偽證罪責之必要。此外，亦查無其等有故入人罪之不良品行，其等於原審之一致
    所陳，應認係真實且可信。又證人所使用雷達測速儀器之規格及功能經檢定合格
    ，有經濟部標準檢驗局Ｍ0000000號雷達測速儀檢定合格證書附卷可稽（
    見原審卷第二八頁），由規格資料中可知該雷達測速器以螢幕顯示測速資料且並
    未附有列印測速資料之功能（非照相式），且該內政部警政署國道公路警察局第
    六警察隊另以九十二年五月二日公警國六交訴字第０九二０００二００二函復亦
    稱：該車違規過程均在員警監視中，且當時深夜車輛稀少，經確認超速違規無誤
    後，始依法將該車攔停稽查，於索閱相關證件時並請駕駛下車查看雷達測速器鎖
    定之超速數據（現場攔舉無照片），另本隊所使用之雷達測速儀器，業經經濟部
    標準檢驗局檢驗合格在案，當場告知王君違規事實後依法舉發，並無不當等語（
    見原審卷第七頁）。是本件舉發，雖雷達測速器所測得之速度並無紀錄資料可查
    ，惟綜合上述證人之證詞、經濟部標準檢驗局之檢定合格證書及目前之以雷達測
    速器取締超速違規車輛之運作方式（如證人徐智輝、林榮賢於原審訊問時所證）
    等證據，受處分人駕車行駛高速公路有超速行駛之違規行為應堪認定。另舉發違
    規通知單上，警員亦載明「駕駛稱無法接受超速事實拒簽收」，有通知單影本一
    紙附於原審卷內可憑，依前揭法條規定之說明，該通知單視為行為人已收受，自
    生送達之效力，裁罰機關並得據而為處分。抗告人所為之前揭抗告理由均無足為
    採。原審依認原處分機關依道路交通管理處罰條例第三十三條第一項、第六十三
    條第一項第一款、違反道路交通管理事件統一裁罰基準及處理細則第十一條第一
    項第一款之規定，裁處抗告人罰鍰三千元，並記違規點數一點之處分，並無不當
    ，駁回抗告人之異議，並無違誤，抗告人之抗告為無理由，應予駁回。
據上論結，應依道路交通案件處理辦法第二十六條、道路交通管理處罰條例第八十九
條，刑事訴訟法第四百十二條，裁定如主文。
中　　　華　　　民　　　國　　九十三　　年　　　一　　　月　　 三十 　　日
                              台灣高等法院交通法庭
                                  審判長法  官  葉  騰　瑞
                                        法  官  莊　明　彰
                                        法  官  劉　壽　嵩
右正本證明與原本無異。
不得再抗告。
                                        書記官  廖　婷　璇
中　　　華　　　民　　　國　　九十三　　年　　　二　　　月　　　二　　　日
